Diego Francklin Martins dos Santos

Sorocaba - SP

Telefone: +55 (15) 99145-6918

E-mails: dfrancklin23@gmail.com / dfrancklin@hotmail.com

RESUMO PROFISSIONAL

Eu sou Desenvolvedor Full Stack Sênior com mais de 10 anos de experiência.

Ao longo da minha carreira, participei do ciclo de vida completo de desenvolvimento de aplicações de sucesso utilizando principalmente Java com Spring Framework. Comprometido com o desenvolvimento profissional contínuo, aprimorando continuamente minhas habilidades técnicas para trazer o melhor valor para minha equipe e para os clientes.

Tenho experiência prática no desenvolvimento de projetos escaláveis utilizando arquitetura de microsserviços, API REST e Cloud (AWS) e sou flexível para trabalhar em sistemas operacionais Linux e Windows.

Minhas habilidades incluem forte proficiência em:

- Java:
- Spring Framework;
- JavaScript / Typescript;
- React / Vue.js / Astro / Svelte / Angular;
- Node.js;
- REST API / GraphQL;
- PostgreSQL / MySQL / Oracle / MongoDB;
- GIT;
- AWS (principalmente VPC, EC2, RDS, EKS, ECR, S3, ELB, API Gateway e CloudFront);
- Docker / Kubernetes:
- RabbitMQ;
- Scrum / Kanban / JIRA;

EXPERIÊNCIA

> Analista Desenvolvedor Sênior

ILog Tecnologia

Fev 2023 - Atualmente

Descrição:

- Ação direta no principal produto da empresa utilizando Java, Spring,
 MariaDB, JavaScript, AngularJS e React;
- Referência em AngularJS na equipe;
- Correção de bugs e melhorias no código;
- Responsável por atualizações de segurança no front-end;
- Correção de problemas de compatibilidade entre AngularJS e React no micro frontend;

> Analista Desenvolvedor Sênior

E-Safer Consultoria

Jan 2019 - Ago 2021

Descrição:

- Assistência técnica para o time de desenvolvimento na definição de tecnologias e arquitetura;
- Responsável por estimar atividades baseado nas necessidades de cada cliente;
- Ação direta no desenvolvimento pro principal produto da empresa utilizando Java, Spring (Boot, Data, MVC, Batch, Security) e Angular;
- Conhecimento em implementação de filas (RabbitMQ), PostgreSQL, MongoDB, AWS, acesso via SSH, Git, e JIRA para gerenciamento de demandas:
- Participação em projetos para grandes clientes como Boa Vista SCPC,
 Amil and Cardif;
- Ação direta no processo de migração do sistema completo para o AWS EKS Fargate;

> Analista Desenvolvedor Pleno

GFT Brazil

Dez 2015 - Jan 2019

Descrição:

Eu trabalhei em projetos para grandes empresas como o Bradesco e o B3.

Nos projetos para a B3, eu trabalhei principalmente utilizando Java, PL/SQL, Shell Script e um framework Java proprietário.

E nos projetos para o Bradesco, eu trabalhei principalmente utilizando Java, JavaScript, JSF, Spring, Apache Cordova, jQuery entre outros frameworks e ferramentas.

> Estágio de Análise e Desenvolvimento de Sistemas

GFT Brazil

Jan 2015 - Nov 2015

Descrição:

Eu trabalhei em projetos Bradesco, principalmente com Java e JavaScript como linguagens de programação e com JSF, Spring, Cordova, jQuery como tecnologias e frameworks, entre outros.

> Desenvolvedor Freelance

Out 2013 - Dez 2014

Descrição:

Eu trabalhei como desenvolvedor PHP em vários sites. Eu trabalhei principalmente com PHP, HTML, CSS e JavaScript como linguagens e jQuery, Bootstrap, Facebook SDK como tecnologias e frameworks, entre outros.

Desenvolvedor Júnior

Twiser Digital Agency

Nov 2011 - Fev 2014

Descrição:

Eu trabalhei como desenvolvedor PHP em vários sites. Nesta época eu trabalhei principalmente com PHP, HTML, CSS e JavaScript como linguagens e jQuery, Bootstrap, Facebook SDK como tecnologias e frameworks, entre outros.

> Estágio

OSE COC – Organização Sorocabana de Ensino

Abr 2011 - Out 2011

Descrição:

Suporte técnico para os professores e manutenção nos servidores e computadores do laboratório da escola.

CONHECIMENTOS

- ➤ Linguagens de Programação: Java 6+, JavaScript ES6+, TypeScript, SQL, HTML, CSS, SASS, Shell Script.
- ➤ Frameworks e Bibliotecas: Spring 4+ (Boot, Data, MVC, Batch, Security), JUnit, ExpressJS, Hibernate, Angular 8+, Vue.js 3, Astro, Svelte e SvelteKit, React, BootStrap, TailWind.
- > Bancos de dados: PostgreSQL, MySQL, Oracle, MongoDB.
- ➤ Outros: Docker, Kubernetes, Microservices, Micro-Frontends, Serverless, REST and RESTFul, GraphQL, JWT, Amazon AWS (principalmenteVPC, EC2, RDS, EKS, ECR, S3, ELB, API Gateway e CloudFront), Tomcat, Node.js, RabbitMQ, UML Diagrams, SCRUM, Linux, Git.

FORMAÇÃO

> Análise e Desenvolvimento de Sistemas

FATEC Sorocaba

Jun 2018

> Técnico em Informática para Internet

ETEC Fernando Prestes

Dez 2011

> Técnico em Informática

ETEC Fernando Prestes

Jun 2010